【裁判字號】    97,上訴,1991
【裁判日期】    980520
【裁判案由】    違反毒品危害防制條例
【裁判全文】
臺灣高等法院高雄分院刑事判決        97年度上訴字第1991號
上  訴  人  臺灣高雄地方法院檢察署檢察官
上  訴  人
即  被  告  丁○○
                    現於台灣高雄看守所羈押中
選任辯護人  李靜怡律師
上  訴  人
即  被  告  戊○○
                    現另案於台灣高雄第二監獄執行中
選任辯護人  王建宏律師
上列上訴人因被告違反毒品危害防制條例案件，不服臺灣高雄地
方法院97年度訴字第883 號中華民國97年11月11日第一審判決（
起訴案號：臺灣高雄地方法院檢察署96年度偵字第36071 號、97
年度偵字第906 號），提起上訴，本院判決如下：
    主  文
原判決撤銷。
丁○○共同販賣第二級毒品，累犯，處有期徒刑柒年陸月，褫奪
公權肆年；扣案如附表編號1 所示之甲基安非他命，沒收銷燬之
；扣案如附表編號4 、5 所示之物，均沒收；未扣案與戊○○共
同販賣第二級毒品所得新台幣貳仟元與戊○○連帶沒收之；如全
部或一部不能沒收時，以其與戊○○之財產連帶抵償之。又共同
販賣第二級毒品，累犯，處有期徒刑柒年陸月，褫奪公權肆年；
扣案如附表編號1 所示之甲基安非他命，沒收銷燬之；扣案如附
表編號4 、5 所示之物，均沒收；未扣案與戊○○共同販賣毒品
所得新台幣陸仟元與戊○○連帶沒收之，如全部或一部不能沒收
時，以其與戊○○之財產連帶抵償之。又販賣第三級毒品，累犯
，處有期徒刑伍年肆月，扣案如附表編號2 至5 所示之物，均沒
收；未扣案販賣毒品所得新台幣參仟元沒收之，如全部或一部不
能沒收時，以其財產抵償之。應執行有期徒刑拾貳年，褫奪公權
肆年，扣案如附表編號1 所示之甲基安非他命，沒收銷燬之；扣
案如附表編號2 至5 所示之物，均沒收；未扣案販賣第二、三級
毒品所得共計新台幣壹萬壹仟元，沒收之；其中未扣案與戊○○
共同販賣第二級毒品所得新台幣捌仟元與戊○○連帶沒收之，如
全部或一部不能沒收時，以其與戊○○之財產連帶抵償之。
戊○○共同販賣第二級毒品，累犯，處有期徒刑柒年貳月，褫奪
公權肆年；扣案如附表編號1 所示之甲基安非他命，沒收銷燬之
；扣案如附表編號4 、5 所示之物，均沒收；未扣案與丁○○共
同販賣第二級毒品所得新台幣貳仟元與丁○○連帶沒收之，如全
部或一部不能沒收時，以其與丁○○之財產連帶抵償之。又共同
販賣第二級毒品，累犯，處有期徒刑柒年貳月，褫奪公權肆年，
扣案如附表編號1 所示之甲基安非他命，沒收銷燬之；扣案如附
表編號4 、5 所示之物，均沒收；未扣案共同販賣第二級毒品所
得新台幣陸仟元與丁○○連帶沒收之，如全部或一部不能沒收時
，以其與丁○○之財產連帶抵償之。應執行有期徒刑捌年陸月，
褫奪公權肆年；扣案如附表編號1 所示之甲基安非他命，沒收銷
燬之；扣案如附表編號4 、5 所示之物，均沒收；未扣案與丁○○共同販賣第二級毒品所得新台幣捌仟元與丁○○連帶沒收之，
如全部或一部不能沒收時，以其與丁○○之財產連帶抵償之。
戊○○被訴與丁○○於民國九十六年十一月六日共同販賣第三級
毒品部分無罪。
丁○○、戊○○其餘被訴販賣第一級、第二級、第三級毒品無罪
部分均上訴駁回。
    事  實
一、丁○○（綽號小廖、廖仔）前因竊盜案件，經原審法院以92
    年度簡字第2737號判處有期徒刑6 月確定，於民國93年3 月
    9 日易科罰金執行完畢；戊○○（綽號忠孝）前因施用毒品
    案件，經原審法院以93年度簡字第2794號判處有期徒刑4 月
    確定，於93年9 月9 日易科罰金執行完畢。詎其2 人竟不知
    悔改，明知甲基安非他命、愷他命係毒品危害防制條例第2
    條第2 項第2 款、第3 款明定之第二級、第三級毒品，依法
    不得持有、販賣，竟意圖營利，共同基於販賣第二級毒品甲
    基安非他命之犯意聯絡及丁○○單獨販賣第三級毒品愷他命
    之犯意，由丁○○以其所使用之0000000000號（無證據證明
    為丁○○所有）、0000000000號（為戊○○所申請，無證據
    足證與丁○○共同販賣第三級毒品之用）行動電話作為販賣
    毒品之聯絡工具，與買家議妥毒品價格、交易時間及地點後
    ，由丁○○與戊○○分別以下列方式分別販賣第二級、第三
    級毒品予冷珮君（綽號娃娃）：
（一）丁○○於96年10月27日下午4 時50分許，接獲冷珮君來電
      表示欲購買新台幣（下同）2000元之「糖果」（即甲基安
      非他命），雙方談妥後，由戊○○於同日下午5 時許，在
      高雄市○○○路350 號6 樓丁○○住處樓下，交付數量不
      詳之第二級毒品甲基安非他命予冷珮君，並向冷珮君收取
      2000元，以此方式共同販賣第二級毒品甲基安非他命予冷
      珮君1 次。
（二）丁○○復於96年10月28日凌晨0 時27分許，接獲冷珮君來
      電表示欲購買5 個「冰糖燕窩」（即甲基安非他命），雙
      方隨後於同日凌晨0 時28分談妥價錢、數量及交易地點後
      ，即由丁○○交付不詳數量之甲基安非他命予戊○○，而
      由戊○○於同日凌晨0 時28分後某時許，又在丁○○上開
      住處樓下，交付該數量不詳之第二級毒品甲基安非他命予
      冷珮君，並向冷珮君收取6000元，又以此方式共同販賣第
      二級毒品甲基安非他命予冷珮君1 次。
（三）丁○○另於96年11月6 日晚間8 時許，接獲冷珮君來電表
      示欲購買10組「褲子」（即愷他命），雙方談妥價錢、數
      量及交易地點後，即於同日晚間某時許，在高雄市○○○
      路350 號6 樓丁○○住處樓下，交付10公克第三級毒品愷
      他命予冷珮君，並向冷珮君收取3000元，以此方式販賣第
      三級毒品愷他命予冷珮君1 次。
二、嗣為警接獲線報，依法對上開丁○○所使用之行動電話實施
    通訊監察，再經檢察官依據通訊監察結果，指揮海岸巡防總
    局南部地區巡防局高雄縣機動查緝隊等司法警察單位執行搜
    索，於96年12月26日下午4 時許，在上開丁○○住處，查獲
    在場之丁○○、戊○○2 人，並扣得如附表編號1 、2 、4
    、5 所示之甲基安非他命、愷他命、電子磅秤、毒品分裝袋
    等物；復於96年12月27日，丁○○進入臺灣高雄看守所附設
    勒戒處所執行觀察勒戒而受檢時，在其褲子左邊口袋內，扣
    得如附表編號3 所示之愷他命。
三、案經海岸巡防總局南部地區巡防局移送臺灣高雄地方法院檢
    察署檢察官偵查起訴。
    理  由
甲、撤銷改判部分
壹、證據能力:
一、證人冷珮君於警詢時所為之陳述，乃審判外之陳述，並經被
    告戊○○及其辯護人於原審審理時不同意作為本案證據，亦
    查無刑事訴訟法第159 條之1 至第159 條之4 所列傳聞法則
    之例外而可得為證據之情形，依同法第159 條第1 項之規定
    ，自不具證據能力；惟證人冷珮君於偵查中具結後向檢察官
    所為之陳述，乃證人依其自由意志所為，查無何取證之瑕疵
    ，亦無何顯不可信之情況，依同法第159 條之1 第2 項規定
    ，則具有證據能力。
二、按被告以外之人（包括證人、鑑定人、告訴人、被害人、共
    同被告等）於審判外之言詞或書面陳述，屬傳聞證據，依刑
    事訴訟法第159 條第1 項之規定，原則上無證據能力，而不
    得作為證據。又被告以外之人於審判外之陳述雖不符刑事訴
    訟法第159 條之1 至第159 條之4 之規定，而經當事人於審
    判程序同意作為證據，法院審酌該言詞或書面作成時之情況
    ，認為適當者，亦得為證據；另當事人、代理人或辯護人於
    法院調查證據時，知有刑事訴訟法第159 條第1 項不得為證
    據之情形，而未於言詞辯論前聲明異議者，視為前項之同意
    ，刑事訴訟法第159 條之5 定有明文。本件判決後述所引用
    各項傳聞供述及非供述之證據資料，檢察官、辯護人本院審
    判程序時，就檢察官起訴書及原審判決書引用之各項證據（
    含傳聞證據、非傳聞證據及符合法定傳聞法則外之證據）之
    證據能力均表示無意見，且於本院言詞辯論終結前，對於卷
    內具有傳聞證據性質之證據，既均已知情，皆未聲明異議，
    本院認該具有傳聞性質之證據，並無任何違法取證之不適當
    情形且與犯罪之事實均具有關連性，依同法第159 條之5 第
    2 項規定，自得作為證據
貳、實體上之認定
一、訊據被告丁○○、戊○○均否認有何共同販賣第二級、第三
    級毒品予冷珮君之犯行，被告丁○○並辯稱：我是基於人情
    幫忙甲○○（綽號兩齒）接電話聯絡毒品交易，冷珮君是甲○○之女友，我知道她毒癮發作，戊○○就自己拿毒品給冷
    珮君，我沒向冷珮君收錢云云；其辯護人則辯以：96年10月
    27日當日是丁○○轉讓第三級毒品愷他命予冷珮君當日同行
    尚有乙○○及戊○○，均可證明丁○○未向冷珮君收錢，另
    96年10月28日當日是戊○○自行將愷他命免費提供給冷珮君
    施用，96年11月6 日並未有何通聯紀錄足證冷珮君有聯絡上
    丁○○，自不能認定丁○○有販賣愷他命給冷珮君云云。被
    告戊○○辯稱：我拿安非他命或愷他命給冷珮君，是因為丁○○跟我聯絡說冷珮君毒癮發作，所以我拿毒品給冷珮君施
    用，但都沒有向她收錢云云；其辯護人於原審則辯以：通訊
    監察譯文均是冷珮君與被告丁○○之對話，被告戊○○與冷
    珮君並無任何聯繫，故尚無證據足證戊○○有販賣品予冷珮
    君云云。
二、被告丁○○、戊○○96年10月27日共同販賣甲基安非他命予
    冷珮君有罪部分:
（一）被告丁○○於96年10月27日下午4 時50分許，接獲冷珮君
      以其行動辦電話聯絡丁○○當時所持用之0000000000號並
      向其表示欲購買2000元之「糖果」（即甲基安非他命）之
      事實，業據證人冷珮君證述在卷（偵一卷44至45頁），而
      被告丁○○亦自承該段電話係其與冷珮君之對話相符（原
      審卷二43頁），另證人冷珮君復證稱: （提示0000000000
      於96年10月27日之譯文詳情？）那是我向丁○○買2 千元
      的安非他命，當時是『忠孝』（即戊○○）在丁○○住處
      樓下拿給我的等語（偵一卷44-45 頁），故被告丁○○雖
      辯稱: 當時是我請戊○○去拿甲○○的衣服、褲子，因當
      時甲○○與冷珮君剛剛分手云云，惟核與證人冷珮君上開
      證述該通電話內容是向丁○○購買甲基安非他命之情節不
      符，另參諸96年10月27日下午4 時50分通訊監察譯文中，
      被告丁○○與冷珮君2 人通電話內容為: 「Ｂ（冷珮君）
      : 我要跟你說那個思盈（音譯）給我你的電話，那個他說
      你有在那個…「糖果」嗎。Ａ（丁○○）: 我不知道「糖
      果」怎麼樣。Ｂ（冷珮君）: 兩千塊。Ａ（丁○○）: 你
      過來找我。Ｂ（冷珮君）: 可不可以送過來，就是「寶格
      利」（音譯，即冷珮君所住之大樓）。Ａ（丁○○）: 你
      不過來找我喔…，Ｂ（冷珮君）: 我過去拿嗎？Ａ（丁○○）: 對阿，過來找我。…Ｂ（冷珮君）: 我知道是漢神
      巨蛋旁邊。」（偵三卷25頁），顯見被告丁○○當時係與
      冷珮君談論交易甲基安非他命之內容無訛。另被告丁○○
      與冷珮君2 人於同日下午5 時13分其通電話內容為: 「Ｂ
      （冷珮君）: 我拿下面給你，你有沒有要下來，你叫你朋
      友下來拿，然後順便拿兩千塊『那個』給我，然後我拿黃
      朝偉（即甲○○）的衣服給你，你拿給他（即甲○○），
      你聽得懂嗎。…Ａ（丁○○）: 我叫『忠孝』（即戊○○
      ）過去啦。Ｂ（冷珮君）: 喔，你叫『忠孝』過來好了Ａ
      （丁○○）: 嗯。」（偵三卷26頁），足見冷珮君已應被
      告丁○○之要求來到丁○○租處欲與丁○○完成甲基安非
      他命交易之事實，已甚明確。故被告丁○○上開所辯: 當
      時是我請戊○○去拿甲○○的衣服、褲子下樓給冷珮君云
      云及被告戊○○上開所辯: 我承認有幫丁○○交付愷他命
      給冷珮君，1 次沒有拿錢，1 次拿了2000元，之後錢是拿
      給丁○○云云（原審卷一19頁），不盡相符。另證人乙○○雖到庭證稱:96 年10月間戊○○、甲○○、丁○○，還
      有一些不認識的人去找冷珮君一起施用愷他命，當時並未
      見到丁○○有提供甲基安非他命給冷珮君，也沒有看到丁○○向冷珮君收取任何金錢云云。惟又證稱: （你剛才說
      你們一起施用K 他命是什麼時候？）96年的某一天，時間
      我沒有辦法確定等語（本院卷162 頁反面），是證人乙○○與丁○○、戊○○共同前往冷珮君住所並與冷珮君共同
      施用愷他命之日期既不明確，故被告丁○○之辯護人辯稱
      :96 年10月27日當日是丁○○轉讓第三級毒品愷他命予冷
      珮君，當日同行尚有乙○○及戊○○云云，則核與事實不
      符，自難作為有利被告丁○○、戊○○之認定。
（二）又按被告以外之人（包括證人、鑑定人、告訴人、被害人
      及共同被告等）於檢察事務官、司法警察官或司法警察調
      查中所為之陳述，與審判中不符時，應就前後階段之陳述
      進行整體判斷，以決定其間是否具有重大歧異藉以此判斷
      其證言證明力之高低，不得僅以證人所供部分內容不確定
      或交互詰問過程中有先後更正或不一致，即全盤否認證人
      之證詞之真實性（最高法院97年度台上字第96號判決參照
      ）。本件證人冷珮君於偵訊中已證稱: （提示0000000000
      於96年10月27日之譯文詳情？）那是我向丁○○買2 千元
      的（甲基）安非他命，當時是『忠孝』（戊○○）在丁○○住處樓下拿給我的等語（偵一卷44-45 頁），核與其於
      原審證述: 交貨地點其中一次是丁○○、戊○○跟一個我
      不認識者，到我家，交付安非他命給我，我買兩千元云云
      （原審卷一-143頁），其所購買2000元之甲基安非他命係
      由何人、何地交付之情節固與偵訊中證述之情節不盡相符
      。惟參諸其於原審所證述內容並未具體敘明究係何日向丁○○購買2000元之甲基安非他命，故尚難僅憑冷珮君之偵
      、審之證述內容有異，即認其述全然不可採信。另審諸96
      年10月27日下午5 時13分通訊監察譯文中，可得知當時係
      冷珮君要被告丁○○叫朋友下樓，而丁○○則回應要叫綽
      號『忠孝』戊○○下樓與冷珮君見面，故應以冷珮君於偵
      訊中之證述: 在電話向丁○○購買甲基安非他命2000元後
      ，再由戊○○下樓交付甲基安非他命等語，較與事實相符
      ，自得作為認定本次被告丁○○、戊○○與冷珮君交易甲
      基安非他命之犯罪依據。況證人冷珮君亦已於原審證稱:
      戊○○交付給我毒品有用夾鏈袋裝起來，可看到內裝毒品
      ，我平常稱呼戊○○『忠孝』，我們安非他命有代號「糖
      果」、「冰糖燕窩」，戊○○交給我安非他命、愷他命（
      惟查戊○○販賣愷他命部分則屬罪證不足，理由後述）時
      我有交付金錢，因丁○○在電話中說叫戊○○送過來，我
      就把錢交給戊○○等語（原審卷一140 頁）。再參以被告
      丁○○及證人冷珮君亦於原審證稱：我平常稱呼被告戊○○『忠孝』等語（原審卷二43頁）。故被告戊○○上開所
      辯: 我有拿毒品給冷珮君施用，但不知那是甲基安非他命
      或愷他命云云，亦不足採。
三、被告丁○○、戊○○96年10月28日共同販賣甲基安非他命予
    冷珮君有罪部分:
    被告丁○○復於96年10月28日凌晨0 時27分許，以同上之00
    00000000號電話接到冷珮君來電表示欲購買5 個「冰糖燕窩
    」（即甲基安非他命），雙方談妥價錢、數量及交易地點後
    ，亦由戊○○於同日某時許，在高雄市○○○路350 號6 樓
    丁○○租處樓下，交付數量不詳之第二級毒品甲基安非他命
    予冷珮君，並向冷珮君收取6000元之事實，業據證人冷珮君
    證述在卷（偵一卷45頁），並證稱: （10月28 日 凌晨0 時
    28分，你電話給丁○○目的何在?） 「冰糖燕窩」是甲基安
    非他命，應該是買6000元，該次交易地點在漢神巨蛋旁邊丁○○租屋處等語（原審卷二142 頁），核與丁○○與冷珮君
    2 人於96年10月28日凌晨0 時27分通訊監察譯文中，其2 人
    通話內容為「Ｂ（冷珮君）: 我要跟你講如果一次我跟你買
    5 個那個…就是我今天跟你拿那個「冰糖燕窩」（即甲基安
    非他命，按冷珮君甫於96年10月27日下午5 時許甫與丁○○
    、戊○○完成甲基安非他命之交易，業如前述），會比較多
    ? Ａ（丁○○）: 買5 個? 會啊，會比較多，會多很多」。
    其2 人隨即又於96年10月28 日 凌晨0 時28分通訊監察對話
    中: 「Ｂ（冷珮君）: 拿6 千好了，我送兩錢那個給你。Ａ
    （丁○○）: 不用，我拿東西給你就好了。Ｂ（冷珮君）:
    你的意思是多放一點「冰糖燕窩」（即甲基安非他命）給我
    就對了? 。Ａ（丁○○）: 嗯嗯。Ｂ（冷珮君）: ＯＫ我到
    樓下你叫「忠孝」拿給我。Ａ（丁○○）: 哪裏樓下，你要
    到我們樓下喔。Ｂ（冷珮君）: 嗯，因為我等一會兒回ＬＡ
    ＢＡＳＤＡＹ（英語發音）。」（偵三卷28頁）。另被告戊○○亦於本院審理時亦供認: （隔天即96年10月28日你跟冷
    珮君有無見過面？）有。（本院卷169 反面），足見證人冷
    珮君上開證述於96年10月28日向丁○○購買6000元之甲基安
    非他命後，由戊○○下樓交付甲基安非他命並收款等語，洵
    屬有據，故被告丁○○雖辯稱: 冷珮君為甲○○之女友，我
    知道庚○○毒癮發作，戊○○就自己拿毒品給庚○○，但我
    沒向庚○○收錢，我僅為朋友之幫忙云云（原審卷二141 頁
    ）。另被告戊○○雖亦辯稱: （96年10月28日當日）因為丁○○打電話給我跟我說甲○○的女朋友（冷珮君）打電話來
    要愷他命，我就送1 包愷他命給冷珮君云云（原審卷141 頁
    ）及於本院辯稱: 丁○○打電話給我跟我說甲○○女友冷珮
    君的藥癮發作了，要我帶愷他命或安非他命過去給冷珮君，
    我忘記是是愷他命或安非他命云云（本院卷169 頁反面），
    均核與被告丁○○與冷珮君於96年10月28 日 談論交易甲基
    安非他命之數量及金額之電話監聽內容不符，自無足採。又
    被告丁○○、戊○○96年10月27日及28 日2次先後共同販賣
    甲基安非他命予冷珮君部分之通話內容，復有臺灣高雄地方
    法院檢察署通訊監察書（96年10月2日96 年雄檢惟大聲監字
    003779號）及譯文在卷可按（偵三卷3 頁、偵三卷13-33 頁
    ）。又附表編號1 之晶體1 包亦經檢出甲基安非他命陽性反
    應（驗前淨重0.088 公克、驗後淨重0.078 公克），復有高
    雄醫學大學附設中和紀念醫院檢驗報告在卷可按（編號：
    9701-12 ；偵一卷12頁），並扣有附表編號4 、5 電子磅秤
    2 台、毒品分裝袋包1 包可佐，足認被告丁○○、戊○○2
    人分別於96年10月27日及28日共同販賣第二級毒品甲基安非
    他命予冷珮君之事證，已甚明確。
四、被告丁○○於96年11月6 日販賣愷他命予冷珮君部分:
    被告丁○○又於96年11月6 日晚間某許，接到冷珮君來電表
    示欲購買10組「褲子」（即愷他命），其與冷珮君談妥價錢
    、愷他命數量及交易地點後，即於同日晚間某時許，即又在
    丁○○上開高雄市○○○路350 號6 樓丁○○租處樓下交付
    10公克第三級毒品愷他命予冷珮君，並向冷珮君收取3000元
    之事實，業據證人冷珮君證述在卷，並證稱: （提示000000
    0000於96年11月6 日晚上8 時6 分之通訊監察譯文？）這是
    我向丁○○買K 他命，對方給我0000000000叫我聯絡『小廖
    』（丁○○），我打過去有接到『小廖』，我買10組（10公
    克）3 千元等語（偵一卷44-45 頁），並證稱: 我這3 次取
    得安非他命與Ｋ他命有交付金錢，第一次交付2 千元（即96
    年10月27日）、第二次（即96年10月28日）交付6 千元及11
    月6 日交付3 千元等語（原審卷一143 頁），足見冷珮君與
    被告丁○○聯絡購買愷他命之過程中，冷珮君先撥打平日均
    由丁○○持用0000000000號行動電話後，經不詳姓名之人接
    聽後，告知冷珮君另撥打0000000000號行動電話始可聯絡上
    丁○○並向其購買10公克愷他命之事實，應可確認，並有上
    開96年11月6 日之通訊監察譯文足參（偵三卷37頁）。又上
    開0000000000號之行動電話確為被告戊○○申請之事實，此
    有臺灣大哥大0000000000基本資料查詢表在卷可按（聲搜卷
    17頁）。且上開行動電話平日均由被告丁○○持用之事實，
    亦據共同被告戊○○證述在卷，並證稱: （丁○○使用之00
    00000000行動電話申登人為你，如何解釋？）丁○○跟我說
    他沒有電話，他拿1 千元給我，叫我申請1 支電話給他私人
    使用，我不知道他拿去當販毒工具等語（偵二卷1-3 頁），
    又被告丁○○對其平日持用戊○○所申請0000000000號行動
    電話亦不否認，並供稱: （96年11月6 日通訊監察譯文中）
    「褲子」10組，係指愷他命10（公）克等語（原審卷二44頁
    、55頁），復供稱: （為何於電話中提到這件事情？）因我
    過去她（冷珮君）家，我常常吸食愷他命，所以她就問我這
    些事情等語（原審卷42至44頁），足見被告丁○○96年11月
    6 日當日晚間確曾有以0000000000與冷珮君聯絡購買愷他命
    10公克之事實，亦可確認，故被告丁○○之辯護人雖辯稱:
    96年11月6 日並未有何通聯紀錄足證冷珮君有聯絡上丁○○
    云云，自無可採。況案發之際現場復扣附表2 至5 之愷他命
    共計4 包、電子磅秤2 台、毒品分裝袋包1 包，而附表2 之
    粉末3 包（驗前淨重合計19.213公克、驗後淨重合計19. 20
    3 公克）及附表3 之粉末1 包（驗前淨重1.738 公克、驗後
    淨重1.735 公克），均屬愷他命陽性反應，此有高雄醫學大
    學附設中和紀念醫院檢驗報告（編號：9701-13 ；偵一卷13
    頁），故被告丁○○上開所辯: 並未販賣愷他命，對於冷珮
    君的詢問只是隨便應付一下云云，自無可採。另證人冷珮君
    雖又證稱:96 年11月6 日當日是戊○○交付伊愷他命云云，
    惟此部分縱屬證人冷珮君之記憶有誤（理由後述），然仍不
    影響被告丁○○於96年11月6 日販賣愷他命予冷珮君之犯罪
    依據。
五、又按販賣毒品係政府嚴予查緝之違法行為，且毒品可任意分
    裝或增減其份量，而每次買賣之價量，亦隨時依雙方關係之
    深淺、當時之資力、需求程度及對行情之認知等因素，機動
    調整，因之販毒者從量差或價差中牟利之確切利得為何，除
    坦承犯行或買進之價量俱臻明確者外，緝毒實務上往往難以
    查得實情，但除有積極事證足資證明販毒者確未牟利外，尚
    難僅以未查得實際利得，即謂販毒者主觀上無營利之意圖。
    況販賣第二級、第三級毒品更係最輕法定本刑7 年、5 年以
    上有期徒刑之重罪，苟無利可圖，一般販賣毒品者，當無甘
    冒重刑風險，以平價或低價供應毒品予他人之理。本件被告
    丁○○、戊○○2 人與冷珮君雖相互認識，但無何特殊交誼
    ，雙方聯繫時，均使用「糖果」、「冰糖燕窩」、「褲子」
    等暗語作為毒品之代稱，顯刻意隱掩，衡情，被告2 人苟未
    能因此獲有一定利潤，當無不計風險，完全無償或以販入成
    本價再轉賣予冷珮均之可能，是被告2 人販賣第二級毒品甲
    基安非他命及被告丁○○販賣第三級毒品愷他命，其主觀上
    應均有營利之意圖，至為灼然，故被告被告丁○○、戊○○
    共同販賣第二級毒品，另被告被告丁○○販賣第三級毒品之
    事證已甚明確，犯行均洵堪認定。
參、論罪科刑、撤銷改判及沒收
一、核被告丁○○、戊○○所為，就犯罪事實一（一）、（二）
    部分，均係犯毒品危害防制條例第4 條第2 項之販賣第二級
    毒品罪，另被告丁○○就犯罪事實一（三）販賣第三級毒品
    部分，係犯同條例第4 條第3 項之販賣第三級毒品罪。其2
    人持有第二級毒品甲基安非他命之低度行為，均為販賣之高
    度行為所吸收，不另論罪。被告2 人就上開販賣第二級毒品
    罪犯行，有犯意聯絡及行為分擔，為共同正犯。又其2 人所
    犯上開販賣第二級毒品罪及被告丁○○販賣第三級毒品罪部
    分，均犯意各別，行為獨立，應予分論併罰。再被告丁○○
    、戊○○各有如犯罪事實欄所載之犯罪科刑及執行紀錄，有
    渠等之臺灣高等法院被告前案紀錄表可稽，其2 人於刑之執
    行完畢後，5 年內再故意犯本件有期徒刑以上之數罪，均為
    累犯，除法定刑為無期徒刑部分，依法不得加重外，其餘有
    期徒刑及併科罰金部分，均各應加重其刑。原審對被告丁○○、戊○○2 人此部分論罪科刑固非無見。惟查: (1)被告丁○○、戊○○於96年10 月27 日共同販賣甲基安非他命，並
    由戊○○在丁○○住處樓下完成交易，原審認丁○○與戊○○，一同前往當時冷珮君位在高雄市○○區○○路「寶格麗
    大樓」之租屋處交付甲基安非他命，則有未合。(2)被告丁○○復於96年10月28日凌晨0 時27分許，接獲冷珮君來電表示
    欲購買5 個「冰糖燕窩」（即甲基安非他命），雙方於同日
    凌晨0 時28 分 始談妥價錢、甲基安非他命之數量及交易地
    點，業如前述，原審則認被告丁○○於96年10月28日凌晨0
    時28分許，丁○○接獲冷珮君來電表示欲購買5 個「冰糖燕
    窩」（即甲基安非他命），雙方談妥價錢、數量及交易地點
    ，交易之時間亦稍有未符。(3)被告戊○○於96年11月6 日並
    未參與被告丁○○共同販賣愷他命（理由後述），原審則認
    被告戊○○與丁○○有共同於96年11月6 日販賣愷他命，亦
    有未恰。被告丁○○、戊○○上訴否認犯罪，檢察官上訴意
    另認（一）被告丁○○、戊○○另分別於96年11月28 日 販
    賣第一級毒品海洛因及及第二級毒品甲基安非他命予丙○○
    。（二）被告丁○○於96年11月28日販賣甲基安非他命予綽
    號「鳳農」之男子。（三）被告丁○○於96年12 月7日下午
    1 時30分，甲基安非他命予丙○○。（四）被告丁○○於96
    年12月22日甲基安非他命予丙○○。（五）被告丁○○、戊○○2 人於96年12月24日販賣海洛因及愷他命予己○○。（
    六）被告丁○○於96年12月24日販賣甲基安非他命予丙○○
    ，雖均無理由（後述），然原判決既有上開瑕疵，自應由本
    院撤銷改判。爰審酌被告丁○○、戊○○為牟私利而共同販
    賣第二級毒品，另被告丁○○復販賣第三級毒品，嚴重戕害
    他人身心，造成毒品氾濫，施用毒品人口增加，提高社會負
    擔成本，危害層面至深且鉅，且2 人犯後均難見有何悔意，
    量刑本不宜從輕，惟念渠等所販賣數量及所得利益尚非鉅大
    及被告丁○○負責聯繫毒品交易細節，居於主導地位，被告
    戊○○負責依指示交付毒品，犯罪情節輕重有異等一切情狀
    ，爰就被告丁○○兩次販賣第二級毒品部分分別量處有期徒
    刑7 年6 月、7 年6 月，被告戊○○2 次販賣第二級毒品部
    分別量處有期徒刑7 年2 月、7 年2 月。另被告丁○○就販
    賣第三級毒品部分，則量處有期徒刑5 年4 月，被告2 人並
    依所犯販賣第二級毒品罪之性質，認有褫奪公權之必要，爰
    均依刑法第37條第2 項規定，併分別宣告褫奪公權4 年。被
    告丁○○販賣二級毒品、第三級毒品部分應執行有期徒刑12
    年，褫奪公權4 年；被告戊○○販賣二級毒品部分應執行有
    期徒刑8 年6 月，褫奪公權4 年，以資懲儆。
二、扣案如附表編號1 所示之第二級毒品甲基安非他命，屬違禁
    物，其包裝袋因與其上之毒品難以完全析離，亦無析離之必
    要與實益，應整體視為毒品，亦屬違禁物，應依毒品危害防
    制條例第18條第1 項前段規定，於被告2 人所犯販賣第二級
    毒品之主文項下，予以宣告沒收銷燬；至送鑑耗用之甲基安
    非他命既已滅失，自無庸再予宣告沒收銷燬。扣案如附表編
    號2 、3 所示之第三級毒品愷他命，為違禁物，其包裝袋因
    直接碰觸、沾染毒品而難以完全析離，亦無析離之實益，應
    整體視為毒品，亦屬違禁物，惟毒品危害防制條例對此並無
    特別規定，爰依刑法第38條第1 項第1 款規定（最高法院95
    年台上字第911 號判決參照），於被告丁○○所犯販賣第三
    級毒品之主文項下，予以宣告沒收之；送鑑耗用之愷他命既
    已滅失，自無庸再予宣告沒收。又扣案如附表編號4 、5 所
    示之電子磅秤、毒品分裝袋，被告丁○○雖否認為其所有，
    惟該等物品係在被告丁○○住處搜索查扣，為被告丁○○所
    直承不諱，且有卷附搜索扣押筆錄、扣押物品目錄表可稽，
    佐以被告戊○○於搜索當日警詢時，已明白供稱該等物品均
    係被告丁○○所有等語無訛，被告丁○○於原審法院亦自承
    曾使用扣案電子磅秤秤量愷他命數量等語，堪認該等物品均
    係被告丁○○所有，並供販賣第二級、第三級毒品之用，基
    於共犯責任一體原則，應依毒品危害防制條例第19條第1 項
    前段規定，併予宣告沒收之。又被告2 人販賣毒品之次數、
    金額詳如前揭犯罪事實欄所載，被告2 人共同販賣第二級毒
    品甲基安非他命所得共計8000元（2000元＋6000元）及被告
    丁○○販賣第三級毒品愷他命所得3000元，雖均未扣案，仍
    應依同條例第19條第1 項規定沒收之。又被告2 人就販賣第
    二級毒品部分，應就未扣案8000元部分，應連帶沒收之，如
    全部或一部不能沒收時，以其2 人之財產連帶抵償之。另被
    告丁○○就販賣第三級毒品所得3000元部分，如全部或一部
    不能沒收時，以丁○○之財產抵償之。至其餘扣案海洛因、
    吸食器等物，均與本件被告2 人之犯行無關，應由檢察官另
    行依法處理；另未扣案被告丁○○、戊○○共同販賣第二級
    毒品所使用之0000000000號行動電話並無證據證明為被告丁○○或戊○○申請所有，另被告丁○○販賣第三級毒品用之
    00 00000000 號行動電話（則為被告戊○○申請所有，亦無
    證據足資證明戊○○有持電話共同販賣愷他命），爰均不另
    為沒收之諭知，附此敘明。
三、被告戊○○被訴共同販賣愷他命予冷珮君無罪部分:
（一）公訴意旨點略以: 被告戊○○與丁○○於96年11月6 日販
      賣愷他命予冷珮君，因認被告戊○○亦涉有共同販賣第三
      級毒品愷他命云云。
（二）惟訊據被告戊○○堅決否認有何販賣愷他命予冷珮君，並
      辯稱: 伊於96年11月6 日當時仍因開刀而住院中，當日並
      未見到冷珮君等語。經查:
   1、被告戊○○曾自96年11月4 日因接受腦內血腫清除術，而
      在加護病房住院2 日，並自96年11月5 日始轉入普通病房
      並於96年11月12日始出院之事實，此有阮綜合醫療社團法
      人阮綜合醫院紀念醫院診斷證明書在卷可按（本院卷197
      頁），另依該院98年3 月6 日阮醫教字第0980000098號函
      雖載明: 戊○○於96年11月4 日到同月12日止住院。病患
      （戊○○）無請假記錄，但病人可行動，因此有外出之可
      能等語。惟經本院調閱被告戊○○就診病歷資料，其於96
      年11月6 日12時38分護理記錄記載: 病人（戊○○）現臥
      床休息，雙側床欄杆使用，頭部傷口紗布覆蓋，現有Ｌ,
      tsbdural on 1 條rubber drain引流中，一16號尿管存，
      引流尿液…，另於96年11月6 日18時53分之護理記錄記載
      則又記載: 病人現臥床休息，今醫診治後病告知病患須絕
      對臥床休息2 天（11月6 日、11月7 日）之重要性，病患
      面下床活動。又於96年11月7 日04時41分護理記錄則記載
      ，頭部傷口紗布覆蓋，現有現有Ｌ,tsbdural on 1條rubb
      er drain引流中，一16號尿管存，尿液引流順暢，直至96
      年11月8 日始依醫囑拔除尿管之事實，此有阮綜合醫院98
      年4 月3 日阮醫教字第0980000161號函及戊○○就診病歷
      資料在卷可按（本院卷245 頁及反面），是被告戊○○既
      自96年11月4 日頭部既甫經接受腦內血腫清除術住院，而
      其住院期間長達9 日又無任何請假紀錄，且其甫手術後又
      無時不刻須經由尿管導尿，則何有可能會於96年11月6 日
      晚上8 時許，前往高雄市○○○路350 號6 樓丁○○住處
      樓下，交付10公克之第三級毒品愷他命予冷珮君之理?
      故證人冷珮君上開證述: 與丁○○於96年11月7 日交易之
      愷他命係由戊○○在丁○○住處樓下交易云云，已有疑異
      。
   2、況證人冷珮君雖於偵訊中證稱: （96年11月6 日）這是我
      向丁○○買K 他命，對方給我0000000000叫我聯絡小廖（
      丁○○），我打過去有接到小廖，我買10組（10公克）3
      千元，當時是戊○○在丁○○住處樓下拿給我的云云。（
      偵一卷45頁）。惟於原審則證稱: 愷他命是我與被告丁○○聯繫，說我要「褲子」，買3 千元，每公克3 百元，曾
      經親自到他們家拿過，也有戊○○送到我租屋處，惟又證
      稱: （96）11月6 日通聯紀錄裡面所謂「褲子」、「十組
      」是指Ｋ他命10公克。（ 在那裡取得？）我的印象中在
      被告戊○○送Ｋ他命過來，送到寶格麗大樓或者我去那邊
      拿我已經沒印象了云云（原審卷一143 頁），足見冷珮君
      於96年11月6 日向丁○○購買10公克3000元愷他命之當日
      ，是否即被告戊○○所交付愷他命，已不明確，故證人冷
      珮君依96年11月6 日監聽之內容雖能明確證述其於96年11
      月6 日在丁○○住處樓下向丁○○以3000元代價購買愷他
      命10公克等情，然對其當日究是否被告戊○○所交付之證
      詞先後不一，並不明確。復參諸被告戊○○之上開綜合醫
      院紀念醫院之住院及護理記錄，實難認被告戊○○於96年
      11月6 日前往丁○○住處樓下交付愷他命予冷珮君之可能
      ，故證人冷珮君上開證述:96 年11月6 日係由戊○○在丁○○住處樓下交付愷他命云云，核與事實不符，自難為認
      定被告戊○○販賣愷他命之依據。況被告戊○○此部分被
      訴販賣愷他命之過程復未有何通訊監察紀錄足以證明被告
      戊○○當時有與丁○○或取得聯繫人共同販賣愷他命，故
      被告戊○○被訴於96年11月6 日販賣愷他命部分，即屬罪
      證不足。
（三）原審對被告戊○○此部分被訴共同販賣愷他命部分論罪科
      刑，則有未恰。被告戊○○上訴意旨否認此部分犯罪非無
      理由，原判決此部分既有瑕疵，自應由本院撤銷改判無罪
      。
乙、上訴駁回部分:
    丁○○、戊○○被訴其餘販賣第一級、第二級、第三級毒品
    無罪部分:
 一、公訴意旨另以：被告丁○○意圖營利，自己或與有犯意聯
     絡之被告戊○○，販賣第一、二、三級毒品予他人如下：
（一）於96年11月28日上午7 時56分，在高雄市○○○路350 號
      6 樓被告丁○○住處樓下，由被告丁○○先與丙○○議妥
      價錢，被告戊○○交付毒品之方式，販賣不詳數量第一級
      毒品海洛因及8 萬2000元之第二級毒品甲基安非他命予丙○○，因認被告2 人共同涉犯毒品危害防制條例第4 條第
      1 項、第2 項之販賣第一級、第二級毒品罪嫌云云。
（二）於96年11月28日，被告丁○○先販賣30,000元左右之甲基
      安非他命予綽號「鳳農」之男子，因純度不足，又於96年
      12月1 日凌晨0 時55分，補交未稀釋之甲基安非他命5,00
      0 元之份量，由李亞迪（另行偵辦）交付予「鳳農」，因
      認被告丁○○涉犯同條例第4 條第2 項之販賣第二級毒品
      罪嫌云云。
（三）於96年12月7 日下午1 時30分，在上開被告丁○○住處樓
      下，被告丁○○販賣6 萬5000元之甲基安非他命予丙○○
      ，因認被告丁○○涉犯同條例第4 條第2 項之販賣第二級
      毒品罪嫌云云。
（四）於96年12月22日晚間7 時32分，在高雄市○○○路與博愛
      路口，被告丁○○販賣7000元之甲基安非他命（1 錢）予
      丙○○，因認被告丁○○涉犯同條例第4 條第2 項之販賣
      第二級毒品罪嫌云云。
（五）於96年12月24日上午6 時48分，在被告丁○○住處樓下，
      被告丁○○、戊○○共同販賣1000元之海洛因、1000元之
      愷他命予己○○，因認被告2 人共同涉犯毒品危害防制條
      例第4 條第1 項、第3 項之販賣第一級、第三級毒品罪嫌
      云云。
（六）於96年12月24日下午2 時，在被告丁○○住處樓下，被告
      丁○○販賣6 萬5000元之甲基安非他命予丙○○，因認被
      告丁○○涉犯同條例第4 條第2 項之販賣第二級毒品罪嫌
      云云。
二、按犯罪事實應依證據認定之，無證據不得認定其犯罪事實；
    不能證明被告犯罪者，應諭知無罪之判決，刑事訴訟法第15
    4 條第2 項、第301 條第1 項前段定有明文。又刑事訴訟上
    證明之資料，無論其為直接或間接證據，均須達於通常一般
    之人均不致有所懷疑，而得確信其為真實之程度，始得據為
    有罪之認定，若關於被告是否犯罪之證明未能達此程度，而
    有合理懷疑之存在，致使無從形成有罪之確信，根據「罪證
    有疑，利於被告」之證據法則，即不得遽為不利被告之認定
    。
三、公訴意旨認被告丁○○自己或與被告戊○○共同涉犯上開販
    賣第一級、第二級、第三級毒品罪嫌，係以(1)卷附通訊監察
    譯文、(2)被告戊○○於警詢時之證言、(3)證人李亞迪、己○○、陳雅玲於警詢時之證言、(4)被告丁○○不利於己之供述
    、(5)扣案海洛因、甲基安非他命、愷他命、電子磅秤等證物
    、(6)門號0000000000號基本資料查詢1 紙，為其論罪之依據
    。訊據被告2 人均否認犯行，被告丁○○辯稱：我是基於人
    情幫忙甲○○接電話聯絡毒品交易，買家跟我問價錢，問完
    後我有轉告給甲○○，毒品是甲○○所販賣，交付毒品是何
    人所為，我不清楚等語；被告戊○○辯稱：我有幫甲○○送
    東西，但東西都有包裝，我不知道內容物為何等語。
四、經查：
 1、被告丁○○被訴自行或與被告戊○○共同販賣海洛因、甲基
    安非他命予丙○○部分（即上開公訴意旨（一）（三）（四
    ）（六）部分）:
    證人丙○○已於原審證稱：我認識丁○○，我曾經向丁○○
    問過有無安非他命，我是以行動電話打丁○○行動電話，打
    過3 、4 次，詢問毒品價格，但並無向丁○○買過毒品，我
    不認識戊○○，亦未曾見過戊○○等語。經原審逐一提示通
    訊監察譯文，證人丙○○則證稱：96年11月28日上午7 時56
    分之譯文（偵一卷第21、22頁，即上開公訴意旨（一）部分
    ），是我打電話給丁○○，是詢問安非他命價格如何計算，
    因為價格差太多，所以我沒有向丁○○拿；96年12月7 日中
    午12時47分之譯文（偵一卷第30頁，即上開公訴意旨（三）
    部分），那時我坐火車到左營，丁○○叫1 個朋友過來載我
    ，該朋友找不到我，我因為趕時間就坐火車回去了，並未於
    當日下午1 點半到達丁○○住處，並沒有向丁○○取得安非
    他命；96年12月22日下午3 時43分至7 時32分之譯文（偵一
    卷第35至39頁，即公訴意旨（四）部分），我是要請丁○○
    幫我問有沒有安非他命，因為相約地點有出入，我搞不清高
    鐵左營站的前後門，於是我搭計程車前往，但這次也沒有跟
    丁○○見到面，丁○○叫1 個朋友過來載我，結果那個朋友
    不知跑到哪裡去，我就坐統聯回台中了，當日我並未在新莊
    一路與博愛路口，交付7,000 元向丁○○取得1 錢之安非他
    命；96年12月24日中午12時18分之譯文（偵一卷第40、41頁
    ，即上開公訴意旨（六）部分），我向丁○○問安非他命價
    格，1 錢7 、8 千元，我覺得超過台中行情，我沒有南下跟
    被告丁○○買，譯文雖提到我2 點鐘到，但我一直沒有下去
    ，當日下午2 點，我並未到丁○○住處向他購買65,000元之
    安非他命等語，復於本院亦證稱: （依照檢察官監聽的譯文
    ，96年11月28日早上7 點56分你是否打電話給丁○○說要拿
    安非他命給粗仔，然後你說有帶8 、9 萬元過去，要跟被告
    丁○○買海洛因及安非他命，還在電話裡面就金錢問題跟丁○○討價還價? 依照電話譯文這樣講，你是否要向丁○○買
    安非他命和海洛因兩種毒品? 即上開公訴意旨（一）部分)
    這對話我有講，我打通這電話的目的是要問丁○○安非他命
    的價格，如果他那邊有的話，我會過去跟他買，但是監聽譯
    文出現不好的口氣，因為之前曾經被丁○○騙過一次，我問
    他安非他命的問題而已，我身上沒有那麼多錢，我是在膨風
    的，我會講8 、9 萬元的原因，其實我身上沒有那麼多錢我
    們有講到「粗的」是指固體，指結晶的，「查某」是指液體
    的安非他命，那一通電話沒有成交等語（本院卷165 頁），
    復證稱: （96年12月7 日的上午零時31分，你在電話中顯頁
    示人家有問你是不是坐高鐵下來的那個人，你要拿3 台，但
    是被告說只有1 台，1 台6 萬5 千，這是什麼意思? 即上開
    公訴意旨（三）部分）我是有打這通電話，但是內容記不起
    來了。（那時候你是否坐高鐵到高雄向丁○○買一台6 萬5
    千元?） 我沒有下來，心態都是膨風而已等語（本院卷165
    頁反面），又證稱: （依照監聽譯文96年12月22日下午5 點
    15分、下午5 點33、6 點，你陸續打電話給丁○○跟你講說
    要買一錢粗的，一錢細的，而且回答說在7 點以前會到廖先
    生那邊，廖先生有回答說準時叫人家過去，你接著回答說我
    現在車來了，從電話中研判，你是有南下高雄再次跟被告購
    買毒品安非他命，有何意見? 即上開公訴意旨（四）部分）
    對電話的內容沒有意見，粗的是安非他命的結晶，細的是液
    體，我也是沒有南下高雄，大部分談話內容都是膨風的，前
    後我只有來高雄一次，但是日期忘記了。這一次就是被他騙
    的等語（本院卷166 頁），又證稱: （96年12月24日你仍然
    以前開的行動電話從12點18分打電話給丁○○要買安非他命
    ，你有講要跟被告買一兩，而且兩點要南下，那是什麼意思
    ? 上開公訴意旨（六）部分）對話是我的對話，兩點要坐車
    下來買一兩沒有意見，但實際並沒有南下到高雄跟丁○○買
    毒品等語（本院卷166 頁反面、167 頁）。又本件復未有何
    其他證據足證被告丁○○、戊○○2 人此部分涉有販賣第一
    級、第二級毒品予丙○○之依據，故尚難僅憑上開通訊監察
    譯文，即作為認定被告2 人涉嫌販賣毒品予丙○○之積極事
    證，故被告丁○○、戊○○2 人此部分被訴販賣第一級、第
    二級毒品部分，應均屬罪證不足。
 2、被告丁○○被訴販賣甲基非他命予「鳳農」部分（即上開公
    訴意旨（二）部分）:
 （1）公訴意旨固以通訊監察譯文、證人李亞迪於警詢證稱其使
      用0000000000號行動電話與被告丁○○交談，作為此部分
      犯行之主要論據。
 （2）惟查證人李亞迪於警詢時，對警方提示之96年12月1 日凌
      晨0 時54、55分通訊監察譯文（偵一卷第25頁）業已證稱
      ：這是我接聽的，因為被告丁○○腳開刀行動不方便，有
      時候他會請我幫他拿東西給朋友，但我不知道是什麼東西
      ，我也沒問等語，是證人李亞迪既否認交付毒品予「鳳農
      」，檢察官復未提出其他積極事證足證被告丁○○此部分
      涉有販賣甲基非他命犯行，故難僅憑上不明確之通訊監察
      內容，作為認定被告丁○○此部分涉有販賣甲基非他命予
      「鳳農」之依據，故被告丁○○此部分涉有販賣甲基非他
      命予「鳳農」之部分，亦屬罪證不足。
 3、被告丁○○戊○○被訴共同販賣海洛因、愷他命予己○○部
    分（即上開公訴意旨（五）部分）:
 （1）公訴意旨固以通訊監察譯文、證人己○○於警詢證稱自96
      年11月起使用0000000000號行動電話，作為此部分犯行之
      主要論據。
 （2）惟證人己○○已於警詢時，對警方提示之96年12月24日上
      午6 時48分通訊監察譯文證稱：這不是我的通話，我不知
      道誰拿這支手機去打等語（偵一卷第40頁）；於原審證稱
      ：我認識丁○○，但平常沒有以電話與丁○○聯絡，我所
      使用之0000000000號行動電話曾經借給別人，當時我住的
      地方很複雜，晚上放在客廳充電，我不知道有沒有人使用
      我的電話，我不認識戊○○，也未曾見過戊○○，96年12
      月24日上午6 時48分，我並沒有在新莊一路350 號6 樓丁○○住處樓下，向被告2 人購買海洛因、愷他命等語，是
      證人己○○既否認該通訊監察內容，亦否認向被告2 人購
       買毒品，本院自難僅憑公訴意旨所舉之證據，認定被告2
      人此部分涉有販賣第一級、第三級毒品之依據，故被告丁○○與戊○○此部分被訴販賣己○○第一級、第三級毒品
      罪部分，均屬罪證不足。
（四）綜上，公訴意旨上開所舉之證據，既均不足證明被告2 人
      確實涉有上開公訴意旨所指之販賣毒品罪嫌；此外，復查
      無其他積極證據，足認其2 人被訴上開公訴意旨（一）至
      （六）販賣第一級、第二級、第三級毒品之部分即屬不能
      證明犯罪，參諸前揭說明，自應就被告2 人上開公訴意旨
      （一）至（六）部分，均另為無罪之諭知。
（五）原審以被告2 人被訴上開公訴意旨（一）至（六）販賣第
      一級、第二級、第三級毒品部分均屬罪證不足，而對被告
      2 人此部分均另為無罪諭知，核無不合，檢察官上訴意旨
      認被告2 人此部分應另犯販賣第一級、第二級、第三級毒
      品罪，均無理由，應予駁回。
據上論斷，應依刑事訴訟法第369 條第1 項前段、第364 條、第
368 條、第301 條第1項 前段、第299 條第1 項前段，毒品危害
防制條例第4 條第2 項、第3 項、第18條第1項 前段、第19條第
1 項，刑法第11條前段、第28條、第47條第1項 、第37條第2 項
、第38條第1 項第1 款、第51條第5 款、第8款 、第9 款，判決
如主文。
本案經檢察官姜麗儒到庭執行職務。
中    華    民    國    98    年    5     月    20    日
                  刑事第八庭    審判長法  官   洪兆隆
                                      法  官   郭玫利
                                      法  官   李政庭
以上正本證明與原本無異。
如不服本判決應於收受本判決後10日內向本院提出上訴書狀，其
未敘述上訴理由者，並得於提起上訴後10日內向本院補提理由書
狀（均須按他造當事人之人數附繕本）「切勿逕送上級法院」。
中    華    民    國    98    年    5     月    20    日
                                      書記官   吳福連
附表：
┌──┬──────┬──────────────────┐
│編號│扣案物名稱  │數量                                │
├──┼──────┼──────────────────┤
│1   │甲基安非他命│1 包（驗前淨重0.088 公克、驗後淨重  │
│    │            │0.078 公克）                        │
├──┼──────┼──────────────────┤
│2   │愷他命      │3 包（驗前淨重合計19.213公克、驗後淨│
│    │            │重合計19.203公克）                  │
├──┼──────┼──────────────────┤
│3   │愷他命      │1 包（驗前淨重1.738 公克、驗後淨重  │
│    │            │1.735 公克）                        │
├──┼──────┼──────────────────┤
│4   │電子磅秤    │2 台                                │
├──┼──────┼──────────────────┤
│5   │毒品分裝袋包│1 包                                │
└──┴──────┴──────────────────┘
附錄論罪法條：
毒品危害防制條例第4 條製造、運輸、販賣第一級毒品者，處死
刑或無期徒刑；處無期徒刑者，得併科新臺幣1 千萬元以下罰金
。
製造、運輸、販賣第二級毒品者，處無期徒刑或7 年以上有期徒
刑，得併科新臺幣7 百萬元以下罰金。
製造、運輸、販賣第三級毒品者，處5 年以上有期徒刑，得併科
新臺幣5 百萬元以下罰金。
製造、運輸、販賣第四級毒品者，處3 年以上10年以下有期徒刑
，得併科新臺幣3 百萬元以下罰金。
製造、運輸、販賣專供製造或施用毒品之器具者，處1 年以上7
年以下有期徒刑，得併科新臺幣1 百萬元以下罰金。
前五項之未遂犯罰之。


司法院資訊處製作；財團法人民間司法改革基金會備份。
